臺灣高雄地方法院刑事判決　　　　　 110年度審易字第1315號
公　訴　人　臺灣高雄地方檢察署檢察官
被　　　告　洪志遠


上列被告因竊盜案件，經檢察官提起公訴（110年度偵字第00000
號），本院判決如下：
    主  文
洪志遠竊盜，累犯，處拘役伍拾日，如易科罰金，以新臺幣壹仟
元折算壹日。未扣案之犯罪所得汽車方向盤壹個沒收之；於全部
或一部不能沒收或不宜執行沒收時，追徵其價額。
    事  實
一、洪志遠意圖為自己不法之所有，基於竊盜之犯意，於民國11
    0年2月26日15時5分許，在高雄市○○區○○路000號運昌企
    業行，徒手竊取汽車方向盤1個，裝入塑膠袋中後離去。嗣
    經運昌企業行之現場負責人梁欣湄發覺汽車方向盤遭竊，報
    警處理，而循線查獲上情。
二、案經梁欣湄訴由高雄市政府警察局小港分局移送臺灣高雄地
    方檢察署檢察官偵查起訴。
    理  由
壹、證據能力部分：
    按被告以外之人於審判外之陳述，雖不符刑事訴訟法第159
    條之1至第159條之4之規定，而經當事人於審判程序同意作
    為證據，法院審酌該言詞陳述或書面陳述作成時之情況，認
    為適當者，亦得為證據，刑事訴訟法第159條之5第1項定有
    明文。查：檢察官、被告對於本判決所引用審判外之言詞或
    書面陳述，均同意有證據能力（見審易字卷第51頁），本院
    審酌該具有傳聞證據性質之證據，其取得過程並無瑕疵，與
    待證事實具有關聯性，證明力非明顯過低，以之作為證據係
    屬適當，認俱得為證據。
貳、認定犯罪事實所憑之證據及理由：
    訊據被告洪志遠固不諱言於上開時間，前往高雄市○○區○
    ○路000號運昌企業行，惟否認有何竊盜犯行，辯稱：我有
    到那邊，但是我沒有偷東西；方向盤怎麼可能用那麼小的袋
    子裝等語（見審易卷第61頁；偵卷第66頁）。經查：
一、證人梁欣湄於偵訊時具結證稱：一開始是負責賣方向盤的小
    姐林季誼，發現客人訂的方向盤不見了，是當天發現的，但
    忘記幾點，是他拿走不久，客人要來取貨；林季誼請我調閱
    監視器，從監視器我看到有一位民眾在公司的廣場鬼鬼祟祟
    ，和客人有互動，後來他到我們放垃圾的地方，拿一個塑膠
    袋到方向盤那邊，將方向盤裝進去帶走；我們丟掉的不是照
    片這一個，照片的是類似款，大小都差不多，直徑34公分等
    語（見偵卷第89頁至第91頁）。又觀之梁欣湄庭呈「以卷尺
    測量汽車方向盤」之照片1張（見偵卷第95頁），證人梁欣
    湄認為與遭竊汽車方向盤類似之汽車方向盤，直徑約34公分
    之事實。
二、本案檢察官曾勘驗現場錄影光碟二次，各擷取照片附卷（見
    偵卷第37頁至第58頁；第113頁至第114頁）；紬繹前揭錄影
    擷取照片，可知：①被告於光碟時間15：04：41，走下車時
    ，手上沒有袋子，背著1個斜背包（見偵卷第37頁）；②被
    告於光碟時間15：10：11，手上多1個紅色袋子，並走向失
    竊處（見偵卷第42頁）；③被告於光碟時間15：13：56，又
    走向失竊處（見偵卷第46頁）；④被告於光碟時間15：14：
    22，在失竊處有蹲下之動作（見偵卷第46頁）；⑤被告於光
    碟時間15：17：54，又走向失竊處（見偵卷第50頁）；⑥被
    告於光碟時間15：18：19，有翻動之動作（見偵卷第51頁）
    ；⑦被告於光碟時間15：18：24，拿著黑色和紅色袋子走出
    來（見偵卷第52頁）；⑧被告於光碟時間15：19：46，走出
    來時拿著紅、黑色袋子，袋子鼓鼓的有裝東西（見偵卷第56
    頁）。嗣後檢察官第二次勘驗現場光碟時，特別將被告於光
    碟時間15：19：48，走出來時拿著紅、黑色袋子之畫面，予
    以放大，可以看出被告手持之紅色袋子裝有1個黑色物品，
    且黑色物品呈現圓弧狀，上半部已突出紅色袋子外等情，有
    錄影擷取照片5張存卷可查（見偵卷第114頁）；復比對被告
    手持紅色袋子內，所裝載之黑色物品約被告大腿部之長度（
    見偵卷第114頁最下方照片），與梁欣湄上開提出之汽車方
    向盤長度相符。況且，由上開①之錄影擷取照片，被告走下
    車時，手上沒有袋子，僅背著1個斜背包，但被告走出時，
    卻手持紅色袋子，裝有黑色圓弧狀之物，足以補強證人梁欣
    湄前揭所言，應非虛構，是以被告於前揭時、地，竊取汽車
    方向盤1個之事實，堪予認定。
三、綜上，被告空言否認犯行，實難遽信，故本案事證明確，被
    告上開竊盜犯行，足堪認定，應依法論科。
參、論罪科刑：
一、核被告洪志遠所為，係犯刑法第320條第1項之竊盜罪。
二、被告前因傷害、妨害自由等案件，經本院以105年度訴字第8
    76號判處有期徒刑4月、2月，應執行有期徒刑5月確定，於1
    09年1月10日易科罰金執行完畢，有臺灣高等法院被告前案
    紀錄表在卷可考，是以被告於前案受有期徒刑執行完畢後，
    5年以內，故意再犯本件之有期徒刑以上之罪，為累犯，且
    無刑法第59條規定得減輕之情形，而適用累犯加重時，亦無
    超過其所應負擔罪責之情事，參酌司法院大法官釋字第775
    號解釋意旨，應依刑法第47條第1項之規定加重其刑。
三、本院審酌被告正值壯年，竟不思以正途獲取所需，任意竊取
    他人物品，顯見欠缺尊重他人財產權之法治觀念，動機及行
    為均可議；再者，被告除前揭論以累犯之前科外，另有毀損
    、妨害公務之素行，有上開前案紀錄表可查；又參酌被告竊
    取前揭物品之價值，且迄今仍未賠償梁欣湄之犯後態度；兼
    衡以被告於前案曾經高雄市立凱旋醫院鑑定，由該醫院出具
    之司法精神鑑定書、診斷書（見審易卷第25頁至第37頁、第
    41頁）所載之內容等一切情狀，量處如主文所示之刑，並諭
    知易科罰金之折算標準。
肆、被告所竊取之汽車方向盤1個並未扣案，亦未發還與梁欣湄
    ，屬實被告所有之犯罪所得，應依刑法第38條之1第1項前段
    、第3項規定，宣告沒收，並諭知於全部或一部不能沒收或
    不宜執行沒收時，追徵其價額。
伍、至檢察官另認被告亦竊取不詳之汽車零件乙節，然考量被告
    否認犯行，且證人梁欣湄於偵訊時亦證稱：除方向盤以外，
    他還有拿其他東西的動作，只是監視器死角不知道他拿走什
    麼，因為我們是賣二手零件，有時拆下來尚未標籤入庫，所
    以無法確認失竊物品等語（見偵卷第70頁），顯見證人梁欣
    湄係以臆測之方式，僅因被告有拿取東西之動作，即遽認被
    告有竊取不詳之汽車零件，此部分容有合理懷疑之處，基於
    罪證有疑，利於被告之解釋原則，尚難遽認被告確有竊取不
    詳之汽車零件，惟此部分與前揭認定被告有罪之部分，應屬
    同一事實，爰不另為無罪之諭知。
據上論斷，應依刑事訴訟法第299條第1項前段，刑法第320條第1
項、第47條第1項、第41條第1項前段、第38條之1第1項前段、第
3項，刑法施行法第1條之1第1項，判決如主文。
本案經檢察官胡詩英提起公訴，檢察官范文欽到庭執行職務。
中    華    民    國   111    年    2     月    8     日
                  刑事第五庭  法  官  陳川傑
以上正本證明與原本無異。
如不服本判決應於收受本判決後20日內向本院提出上訴書狀，並
應敘述具體理由。其未敘述上訴理由者，應於上訴期間屆滿後20
日內向本院補提理由書狀（均須按他造當事人之人數附繕本）「
切勿逕送上級法院」。
因疫情而遲誤不變期間，得向法院聲請回復原狀。
中    華    民    國   111    年    2     月    8     日
                              書記官  王翌翔
附錄本案論罪科刑法條：
中華民國刑法第320條
意圖為自己或第三人不法之所有，而竊取他人之動產者，為竊盜
罪，處 5 年以下有期徒刑、拘役或 50 萬元以下罰金。
意圖為自己或第三人不法之利益，而竊佔他人之不動產者，依前
項之規定處斷。
前二項之未遂犯罰之。